【裁判字號】    90,易,1104
【裁判日期】    900417
【裁判案由】    贓物
【裁判全文】
臺灣板橋地方法院刑事判決                          九十年度易字第一一四號
    公  訴  人  臺灣板橋地方法院檢察署檢察官
    被      告  乙○○
右列被告因贓物案件，經檢察官提起公訴（八十九年度偵字第一六五九七號），本院
判決如左：
    主  文
乙○○故買贓物，處拘役參拾日，如易科罰金，以參佰元折算壹日。
    事  實
一、乙○○明知「王嘉權」（另由檢察官偵查中）於民國八十九年八月三十一日十八
    時許，送至其位於台北縣鶯歌鎮○○路一一五號住處之鵪鶉二箱（二十八包，共
    計二百八十隻）、甘蔗蜂三箱（共三百包）等山產係來路不明之贓物（原係甲○
    ○所有於八十九年八月三十一日下午四時許，在台北縣鶯歌鎮○○路一一五號之
    倉庫內遭不詳人士竊取），竟仍以新台幣（下同）約二萬多元之低價，向王嘉權
    故買前開山產，並委請不知情之妻吳惠美在上開住處代為收取貨品，吳惠美則交
    付五百元訂金與「王嘉權」，乙○○再於當日晚間十時許，在台北縣三峽鎮○○
    路、光明路口，交付一萬五千元與「王嘉權」。嗣於同日晚間十一時時三十分許
    ，乙○○因欲借用不知情之黃世福之冷凍庫暫為冰存，而將前開山產載運至黃世
    福位於台北縣三峽鎮○○路○段二二八號住處前之時，為警當場查獲。
二、案經台北縣警察局三峽分局報請台灣板橋地方法院檢察署檢察官偵查起訴。
    理  由
一、訊據被告乙○○除否認對於贓物有認識之外，餘均供承右揭事實不諱。惟查，前
    開鵪鶉二箱（二十八包，共計二百八十支）、甘蔗蜂三箱（共三百包）係被害人
    甲○○所有，於八十九年八月三十一日下午四時許，在台北縣鶯歌鎮○○路一一
    五號倉庫內遭不詳人士竊取等情，業據被害人甲○○於警訊、偵查及本院審理中
    陳稱明確，復有甲○○提出之出貨單、名片、估價單各一紙及其出具之贓物認領
    保管單一紙附卷可稽（附於偵查卷第十五至十七頁）。次查，被告於上開時地委
    請不知情之妻吳惠美向「王嘉權」收取貨品，以及欲借用黃世福之冷凍庫存放上
    開貨品等情，亦據證人吳惠美、黃世福於警訊、偵查中證述明確。再查，被告於
    警訊中供稱：「下午五時許有一名男子主動打我行動電話供稱，我有鵪鶉及乳蜂
    ，比較便宜你要不要買，然後我說如東西一樣就跟你買」（參見偵查卷第五頁正
    面），其於偵查中供稱：「（問：買多少錢？）二萬多元」、「（問：批進來市
    價多少？）三萬三千六百元」等語（參見偵查卷第廿八頁背面），顯見被告乙○
    ○確實知悉本次購買之山產價格遠低於市價。再者，被告於警訊中供稱：「（問
    ：你目前山溪產品來源為何？均向何人購得？）我是向三重市隆佃商行購得」等
    語（參見偵查卷第五頁背面），告訴人甲○○於本院審理中亦陳稱：「一般我們
    貨品都是經由他人合法進口，再轉批給我們。對方都是公司行號，會開進貨單及
    簡單收據給我們。一般自行兜售的貨，我們不會買」等語（參見本院九十年四月
    三日審理筆錄），被告乙○○此次因「王嘉權」之兜售，即同意以低價向其購買
    ，未循正常途徑向合法商號購買山產，且被告在未看到貨品之前，即電話通知其
    妻吳惠美收取上開貨品，而「王嘉權」僅收取五百元訂金即願意交付該批貨品，
    雙方復未開立任何收據憑單，以上種種均可見被告購買前開鵪鶉、甘蔗蜂之交易
    方式有異於常情，其辯稱不知該批鵪鶉、甘蔗蜂為贓物云云，殊難採信。其上開
    所辯，實係卸責之詞，委無足採。綜上所述，本件事證明確，被告犯行洵堪認定
    。
二、核被告乙○○進所為，係犯刑法三百四十九條第二項之故買贓物罪。爰審酌被告
    犯罪之動機、目的、手段、所生危害、犯罪所得及犯罪後態度等一切情狀，量處
    如主文所示之刑，併適用刑法第二條第一項前段諭知易科罰金之折算標準，以資
    懲儆。
據上論斷，應依刑事訴訟法第二百九十九條第一項前段，刑法第三百四十九條第二項
、第二條第一項前段、第四十一條第一項，罰金罰鍰提高標準條例第一條前段、第二
條，判決如主文。
本案經檢察官鄧媛到庭執行職務
中      華      民      國      九十      年      四    月    十七    日
                                  臺灣板橋地方法院刑事第三庭
                                          法  官  連育群
右正本證明與原本無異。
如不服本判決，應於判決送達後十日內，向本院提出上訴狀。
                                          書記官  蘇恩慶
中      華      民      國      九十      年      四    月      十七    日
附錄本案論罪科刑法條全文：
中華民國刑法第三百四十九條
收受贓物者，處三年以下有期徒刑、拘役或五百元以下罰金。
搬運、寄藏、故買贓物或為牙保者，處五年以下有期徒刑、拘役或科或併科一千元以
下罰金。
因贓物變得之財物，以贓物論。


司法院資訊處製作；財團法人民間司法改革基金會備份。
